【裁判字號】    99,審易,1204
【裁判日期】    991129
【裁判案由】    竊盜
【裁判全文】
臺灣桃園地方法院刑事判決            99年度審易字第1204號
公  訴  人  臺灣桃園地方法院檢察署檢察官
被      告  李國欽
上列被告因竊盜案件，經檢察官提起公訴（99年度偵字第14204
、16885號），被告於本院準備程序進行中，就被訴事實為有罪
之陳述，經本院告知簡式審判程序意旨，並聽取公訴人及被告之
意見後，本院裁定改依簡式審判程序審理，茲判決如下：
    主      文
李國欽攜帶兇器竊盜，處有期徒刑柒月；又攜帶兇器竊盜，處有
期徒刑柒月，扣案之老虎鉗壹把沒收；應執行有期徒刑壹年，扣
案之老虎鉗壹把沒收。
    事實及理由
一、犯罪事實：李國欽前於民國94年間因詐欺案件，經本院以96
    年度壢簡字第648 號判決判處有期徒刑4 月，減為有期徒刑
    2 月，於97年3 月25日確定，入監執行後，已於97年12月27
    日期滿執行完畢；另於89年間因竊盜等案件，經臺灣高等法
    院以99年度上訴字第1493號判決判處應執行有期徒刑3 年2
    月，惟因該罪係前揭本院96年度壢簡字第648 號判決確定前
    所犯之罪，依法應併合處罰之，從而上開本院96年度壢簡字
    第648 號判決確定之刑期，並入監執行完畢之部分，亦併合
    處罰後應予以扣除之依據，不能認為已執行完畢，故於本案
    不構成累犯（最高法院90年度台非字第340 號判決意旨參照
    ）。詎其仍不知悔改，竟分別基於意圖為自己不法所有之犯
    意，而為下列行為：
  (一)於99年5 月2 日上午8 時許，在桃園縣平鎮市○○路與廣泰
    路口附近某處，持其所有客觀上足對人之生命、身體、安全
    構成威脅，而可作為兇器使用之鐵條1 根（長約15公分，未
    扣案），將已生鏽之鐵鍊撬開，而竊取林美所有停放該處
    並以鐵鍊鎖在路旁電桿之手推白鐵餐車1 部，並將該餐車以
    繩子綁在其車牌號碼QF8- 173號之輕型機車後離去。嗣於同
    日上午10時至11時許，至平鎮市○○路27號永昌車行，以新
    臺幣（下同）1200元之價格，將該餐車出售予陳馨貴 (經檢
    察官另為不起訴處分)。 迨99年5 月3 日14時許，始為林美
    在永昌車行發現上開餐車，而報警查獲。
  (二)於99年6 月10日13時20分許，在桃園縣平鎮市○○路40號前
    工地內，持其所有客觀上足對人之生命、身體、安全構成威
    脅，而可作為兇器使用之老虎鉗1 把，竊取陳均合所有放置
    工地內之水溝鐵條24支（價值共約775 元），並於得手後放
    置於所騎乘車牌號碼QF8 -173號之輕型機車欲離去之際，為
    警當場查獲，並扣得上開老虎鉗1 把。
二、證據名稱：
  (一)被告李國欽於警詢、檢察官偵查、本院準備程序及審理中之
    自白。
  (二)被害人林美、陳均合於警詢之指述，證人陳馨貴於警詢及
    檢察官偵查中之證述。
  (三)桃園縣政府警察局平鎮分局搜索扣押筆錄、扣押物品目錄表
    、桃園縣政府警察局平鎮分局扣押筆錄、扣押物品目錄表、
    車行收購登記簿影本各1 份、贓物認領保管單2 張、查獲照
    片10張及扣案之老虎鉗1 把。
  (四)臺灣高等法院被告前案紀錄表1 份。
三、核被告上開犯罪事實(一)、(二)所為，均係犯刑法第321 條第1
    項第3 款之攜帶兇器竊盜罪。被告所犯上開2 次竊盜犯行，
    犯意各別、行為互殊，應予分論併罰。爰審酌被告之素行，
    犯罪之動機、手段、目的、所竊取財物之價值、竊得物品業
    經被害人領回、犯罪後坦承犯行、態度尚佳等一切情狀，分
    別量處如主文所示之刑，並合併定應執行之刑。至扣案之老
    虎鉗子1 把，為被告所有而供犯本案犯罪事實(二)竊盜犯行所
    用之物，業據被告於警詢、檢察官偵查、本院準備程序及審
    理時供陳在卷，爰依刑法第38條第1 項第2 款之規定，併予
    宣告沒收。另鐵條1 根，固為被告所有而供犯本案犯罪事實
    (一)竊盜犯行所用之物，惟經被告於本院準備程序中陳明業已
    售出，而未扣案，為免將來執行困難，爰不予宣告沒收，併
    此敘明。
四、據上論斷，應依刑事訴訟法第273 條之1 第1 項、第299 條
    第1 項前段、第310 條之2 、第454 條第1 項，刑法第321
    條第1 項第3 款、第38條第1 項第2 款、第51條第5 款，判
    決如主文。
五、如不服本判決，得自收受送達之翌日起10日內向本院提出上
    訴狀（應附繕本），其未敘述上訴理由者，應於上訴期間屆
    滿後20日內補提理由書狀於本院，上訴於臺灣高等法院。
本案經檢察官王碩志到庭執行職務。
中    華    民    國    99    年    11    月    29    日
                  刑事庭     法  官   潘怡華
以上正本證明與原本無異。
如不服本判決應於收受判決後10日內向本院提出上訴書狀，並應
敘述具體理由。其未敘述上訴理由者，應於上訴期間屆滿後20日
內向本院補提理由書( 均須按他造當事人之人數附繕本) 「切勿
逕送上級法院」。
                             書記官   施春祝
中    華    民    國    99    年    11    月    29    日
本案論罪科刑法條：
中華民國刑法第321 條
犯竊盜罪而有左列情形之一者，處6 月以上、5 年以下有期徒刑
：
一  於夜間侵入住宅或有人居住之建築物、船艦或隱匿其內而犯
    之者。
二  毀越門扇、牆垣或其他安全設備而犯之者。
三  攜帶兇器而犯之者。
四  結夥三人以上而犯之者。
五  乘火災、水災或其他災害之際而犯之者。
六  在車站或埠頭而犯之者。
前項之未遂犯罰之。

司法院資訊處製作；財團法人民間司法改革基金會備份。
